臺灣高等法院刑事裁定
110年度聲字第1102號
聲  請  人  臺灣高等檢察署檢察官
受  刑  人  蘇友成



上列聲請人因受刑人數罪併罰有二裁判以上，聲請定其應執行之
刑（聲請案號：臺灣高等檢察署110年度執聲字第399號），本院
裁定如下：
    主  文
甲○○犯如附表所示各罪所處之刑，應執行有期徒刑拾壹年捌月。
    理  由
一、聲請意旨略以：受刑人甲○○因犯強盜強制性交等數罪，先後
    經判決確定如附表，應依刑法第53條及第51條第5款之規定
    ，定其應執行之刑，爰依刑事訴訟法第477條第1項之規定聲
    請定應執行之刑等語。
二、按裁判確定前犯數罪者，併合處罰之；數罪併罰有二裁判以
    上者，應依刑法第51條之規定定其應執行之刑；宣告多數有
    期徒刑者，於各刑中之最長期以上，各刑合併之刑期以下，
    定其刑期，但不得逾30年，刑法第50條第1項、第53條、第5
    1條第5款分別定有明文。
三、經查：受刑人犯如附表所示之5罪，前經臺灣宜蘭地方法院
    及本院分別判處如附表所示之刑，均經確定在案（聲請書誤
    載部分更正如附表所示），且如附表編號2至5所示之罪均為
    如附表編號1所示之裁判確定前所犯，此有本院被告前案紀
    錄表及上開刑事判決在卷可稽。其中受刑人所犯如附表編號
    1至4所示之罪所處之刑均得易科罰金，如附表編號5所示之
    罪所處之刑則不得易科罰金，原不得合併定應執行刑。然受
    刑人業已請求檢察官就附表所示5罪合併聲請定應執行刑，
    此有臺灣宜蘭地方法院檢察署依102年1月25日修正施行之刑
    法第50條調查受刑人是否聲請定應執行刑調查表在卷可稽（
    見本院卷第11頁），合於刑法第50條第2項之規定，檢察官
    就附表所示各罪所處之有期徒刑，聲請合併定應執行刑，本
    院審核認聲請為正當。爰審酌受刑人所犯如附表所示之5罪
    ，分別為施用第二級毒品罪、強盜強制性交罪，其中附表編
    號1至4所示之罪均為毒品犯罪，其犯罪類型、行為態樣、手
    段、動機及所侵害法益均相似，彼此間之責任非難重複程度
    甚高，與附表編號5所示之罪，其犯罪類型、行為態樣、手
    段、動機及所侵害法益均不相同，各罪間之責任非難重複程
    度較低，兼衡受刑人犯如附表編號1至4所示之罪，曾經臺灣
    宜蘭地方法院裁定應執行有期徒刑9月確定等情，而為整體
    非難評價後，爰應定其應執行刑為有期徒刑11年8月。
據上論斷，應依刑事訴訟法第477條第1項，刑法第50條第2項、
第53條、第51條第5款，裁定如主文。
中　　華　　民　　國　　110 　年　　3 　　月　　31　　日
　　　　　　　  　刑事第二十三庭審判長法　官  許永煌
　　　　　　　　　　　　　　　　　    法　官  黃美文
　　　　　　　　　　　　　　　　　    法　官  雷淑雯
以上正本證明與原本無異。
如不服本裁定，應於收受送達後5日內向本院提出抗告狀。
                                      書記官  林立柏
中　　華　　民　　國　　110 　年　　4 　　月　　 1　　日
附表
編            號  1 2 3 罪            名  施用第二級毒品 施用第二級毒品 施用第二級毒品 宣     告     刑  有期徒刑3月，如易科罰金，以新臺幣1仟元折算1日。 有期徒刑4月，如易科罰金，以新臺幣1仟元折算1日。 有期徒刑2月，如易科罰金，以新臺幣1仟元折算1日。 犯   罪  日   期  108年12月22日 109年1月6日 108年5月9日 偵查（自訴）機關 年  度   案  號  臺灣宜蘭地方檢察署109年度毒偵字第42號 臺灣宜蘭地方檢察署109年度毒偵字第167號 臺灣宜蘭地方檢察署109年度撤緩毒偵字第50、51號 最  後 事實審 法    院 臺灣宜蘭地方法院      臺灣宜蘭地方法院      臺灣宜蘭地方法院       案    號 109年度簡字第168號 109年度簡字第368號 109年度簡字第443號  判決日期 109年3月31日 109年6月18日 109年7月3日 確  定 判  決 法    院 臺灣宜蘭地方法院      臺灣宜蘭地方法院      臺灣宜蘭地方法院       案    號 109年度簡字第168號 109年度簡字第368號 109年度簡字第443號  確定日期 109年4月30日 109年7月14日 109年8月3日 備            註  臺灣宜蘭地方檢察署109年度執字第1295號 臺灣宜蘭地方檢察署109年度執字第2338號 臺灣宜蘭地方檢察署109年度執字第2503號   編號1至4經臺灣宜蘭地方法院109年度聲字第645號定應執行有期徒刑9月。   

編            號  4 5      （本欄空白） 罪            名  施用第二級毒品 強盜強制性交      （本欄空白） 宣     告     刑  有期徒刑2月，如易科罰金，以新臺幣1仟元折算1日。 有期徒刑11年      （本欄空白） 犯   罪  日   期  108年5月31日 109年1月6日      （本欄空白） 偵查（自訴）機關 年  度   案  號  臺灣宜蘭地方檢察署109年度撤緩毒偵字第50、51號 臺灣宜蘭地方檢察署109年度偵字第523號      （本欄空白） 最  後 事實審 法    院 臺灣宜蘭地方法院      臺灣高等法院      （本欄空白）  案    號 109年度簡字第443號 109年度侵上訴字第193號      （本欄空白）  判決日期 109年7月3日 109年9月29日      （本欄空白） 確  定 判  決 法    院 臺灣宜蘭地方法院      臺灣高等法院      （本欄空白）  案    號 109年度簡字第443號 109年度侵上訴字第193號      （本欄空白）  確定日期 109年8月3日 109年10月28日      （本欄空白） 備            註  臺灣宜蘭地方檢察署109年度執字第2503號 臺灣宜蘭地方檢察署109年度執字第2865號      （本欄空白）   編號1至4經臺灣宜蘭地方法院109年度聲字第645號定應執行有期徒刑9月。